【裁判字號】    96,訴,1559
【裁判日期】    970229
【裁判案由】    給付車款   等
【裁判全文】
臺灣高雄地方法院民事判決              96年度訴字第1559號
原      告  興泰實業股份有限公司
即反訴被告
法定代理人  甲○○
訴訟代理人  王國論律師
被      告  乙○○
即反訴原告
被      告  戊○○
即反訴原告
被      告  丙○○
即反訴原告
被      告  己○○
即反訴原告
被      告  丁○○
即反訴原告              25巷.
上列當事人間請求給付車款等事件，經本院於民國97年2 月13日
言詞辯論終結，判決如下：
    主  文
被告乙○○應給付原告新台幣貳拾玖萬貳仟玖佰玖拾參元，及自
民國九十六年五月十二日起至清償日止，按年息百分之五計算之
利息。
被告戊○○應給付原告新台幣貳拾肆萬肆仟玖佰玖拾貳元，及自
民國九十六年五月十一日起至清償日止，按年息百分之五計算之
利息。
被告丁○○應給付原告新台幣壹拾伍萬伍仟柒佰肆拾元，及自民
國九十六年五月十一日起至清償日止，按年息百分之五計算之利
息。
原告其餘之訴駁回。
訴訟費用由被告乙○○負擔百分之二十七、由被告戊○○負擔百
分之二十三、被告丁○○負擔百分之百分之十六，餘由原告負擔
。
本判決第一、二、三項於原告分別以新台幣壹拾萬元、新台幣捌
萬伍仟元、新台幣伍萬貳仟元為被告乙○○、戊○○、丁○○供
擔保後，得為假執行。
原告其餘假執行之聲請駁回。
反訴被告應將車牌號碼八Ｓ－七六六三號自用小客車壹輛，向交
通部公路總局高雄區監理所辦理過戶登記予反訴原告丙○○。
反訴被告應將車牌號碼ＺＨ－八六三九號自用小客車壹輛，向交
通部公路總局高雄區監理所辦理過戶登記予反訴原告己○○。
反訴被告於反訴原告乙○○給付本判決第一項所命給付內容之同
時，應將車牌號碼四三三三－ＭＨ號自用小客車壹輛，向交通部
公路總局高雄區監理所辦理過戶登記予反訴原告乙○○。
反訴被告於反訴原告戊○○給付本判決第二項所命給付內容之同
時，應將車牌號碼二五○七－ＭＢ號自用小客車壹輛，向交通部
公路總局高雄區監理所辦理過戶登記予反訴原告戊○○。
反訴被告於反訴原告丁○○給付本判決第三項所命給付內容之同
時，應將車牌號碼四○七六－ＨＱ號自用小客車壹輛，向交通部
公路總局高雄區監理所辦理過戶登記予反訴原告丁○○。
反訴訴訟費用由反訴被告負擔。
    事實及理由
甲、程序方面：
    按被告於言詞辯論終結前，得在本訴繫屬之法院，對於原告
    及就訴訟標的必須合一確定之人提起反訴。民事訴訟法第25
    9 條定有明文。本件被告於言詞辯論終結前，對原告提起反
    訴，請求原告將系爭如附表一所示各該車輛移轉登記予被告
    ，經核反訴與本訴所涉者，均係因被告向原告申購系爭如附
    表一所示各該車輛之法律關係爭議，訴訟標的及防禦方法自
    有牽連，且反訴部分非專屬他法院管轄，得與本訴部分行同
    種之訴訟程序，從而，本件反訴之提起尚無不合，應予准許
    。
乙、實體方面：
壹、本訴部分：
一、原告主張：被告5 人原均為原告之業務人員，於任職期間分
    別申請原告配發如附表一所示各該公務車，而依原告公司外
    勤人員購車申請書（下稱系爭購車申請書）第6 條載明：「
    乙方（即被告）自配得該車輛之日起，如未滿合約中所規定
    之車輛使用年限或里程數，而中途離職者，不論其原因為何
    ，均必須於離職前付清該車折舊後之尾款給甲方（即原告）
    ，並將車輛所有權移轉登記為乙方所有，若因故無法在離職
    前辦完移轉登記手續時，乙方無條件同意自離職日起完全承
    擔該車輛所發生之一切責任及損害賠償．．．」，然被告竟
    於民國94年10月26日請辭，且未完成離職手續，亦未將如附
    表一所示各該公務車交還原告，經原告通知被告返還系爭公
    務車，並辦理相關事宜後，被告仍置之不理，因原告仍為系
    爭公務車名義上之所有權人，依法仍須繳納牌照稅、燃料稅
    、保險費及違規罰單，顯不合理，為此，依系爭購車申請書
    之約定，請求被告給付系爭公務車折舊後之尾款及原告代墊
    之款項等語。並聲明：(一)被告乙○○應給付原告新台幣（下
    同）388,598 元、被告戊○○應給付原告347,883 元、被告
    丙○○應給付原告74,314元、被告己○○應給付原告13,632
    元、被告丁○○應給付原告245,302 元，及均自起訴狀繕本
    送達翌日起，按年息5%計算之利息。(二)願供擔保，請准宣告
    假執行。
二、被告則以：伊等確曾受僱於原告公司，且於94年10月26日提
    出離職申請書，擬於同年月31日正式離職，並經原告公司經
    理林煥卿核准。惟原告竟於94年10月26日即將伊等之勞健保
    退保，原告公司董事長甲○○並於同年11月1 日將伊等拒絕
    於門外，致伊等無法進入公司辦理離職手續及付清公務車之
    尾款，而將系爭公務車分別改登記為伊等所有，且原告並藉
    故扣留伊等94年10月份之薪資、差旅費、業務用油資費及保
    養修理費，故依法主張抵銷等語，資為抗辯。並均聲明：原
    告之訴駁回。
貳、反訴部分：
一、反訴原告主張：伊等依系爭購車申請書第6 條約定，只須付
    清系爭車輛尾款，反訴被告即依將系爭車輛之所有權移轉登
    記為伊等所有，詎反訴被告刻意刁難拒不將系爭車輛移轉為
    伊等所有，爰依系爭購車申請書之約定，反訴請求反訴被告
    將系爭車輛移轉登記為伊等所有等語。並聲明：(一)反訴被告
    應將車號4333-MH 號自小客車向交通部公路總局辦理過戶登
    記予反訴原告乙○○。(二)反訴被告應將車號2507-MB 號自小
    客車向交通部公路總局辦理過戶登記予反訴原告戊○○。(三)
    反訴被告應將車號8S-7663 號自小客車向交通部公路總局辦
    理過戶登記予反訴原告丙○○。(四)反訴被告應將車號ZH-863
    9 號自小客車向交通部公路總局辦理過戶登記予反訴原告己○○。(五)反訴被告應將車號4076-HQ 號自小客車向交通部公
    路總局辦理過戶登記予反訴原告丁○○。
二、反訴被告則以：反訴原告迄未依約付清系爭車輛尾款，伊自
    得行使同時履行抗辯權等語置辯。並聲明：反訴原告之訴駁
    回。
參、兩造不爭執之事項：
一、被告原受僱於原告，僱用期間均申請購買業務用車，而經嗣
    於94年10月26日提出離職申請書，並任職至同年月31日止，
    目前系爭如附表一所示各該車輛分別由被告占用中。此有購
    車申請書、汽車新領牌照登記書、汽車保險單附卷可參。
二、被告乙○○、戊○○、丙○○、己○○、丁○○應繳交之車
    輛尾款及其他費用分別為388,598 元、347,883 元、74,314
    元、13,632元、245,302 元。有計算明細表在卷可憑。
三、被告10月份之薪資、油資、差旅費及車輛保養費補助款均尚
    未領取。
四、被告乙○○未領取之油資及差旅費分別為5,250 元及3,840
    元；被告戊○○未領取之油資及差旅費分別為3,990 元及3,
    320 元；被告丙○○未領取之油資及差旅費分別為5,732 元
    及3,920 元；被告己○○未領取之油資及差旅費分別為2,01
    0 及4,200 元，被告丁○○未領取之油資及差旅費分別為4,
    771 元及2,500 元。此有統一發票、出差旅費明細表、出差
    單及零用金清單等附卷可稽。
肆、本院之判斷：
一、本訴部分：
    本件兩造之爭點為：(一)被告10月份之薪資、油資、差旅費及
    車輛保養費應領金額為何？(二)被告就上開得領取之金額，得
    否主張抵銷？如可，則被告尚應分別給付原告之金額為何？
    茲分述如下：
  (一)被告10月份之薪資、油資、差旅費及車輛保養費應領金額為
    何？
  1.按「工資：謂勞工因工作而獲得之報酬，包括工資、薪金及
    按計時、計日、計月、計件以現金或實物等方式給付之獎金
    、津貼及其他任何名義之經常性給與均屬之。」勞動基準法
    第2 條第3 款定有明文。準此規定，工資應係指勞工之勞力
    所得，為其勞動之對價且係經常性之給付者，所謂經常性，
    與固定性給與不同，僅須在一般情況下經常可領取，即屬經
    常性給付（有最高法院79年度台上字第242 號判決及85年度
    台上字第246 號判決可資參照），故凡某種給與係屬工作上
    之報酬，在制度上有經常性者，自為勞動基準法所規定之工
    資，至於其給付名稱為何，則非所問。原告主張其積欠被告
    乙○○、戊○○、丙○○、己○○、丁○○之10月份薪資僅
    分別為18,290元、18,620元、18,242元、19,374元、17,865
    元云云，惟為被告所否認，並抗辯原告尚積欠被告乙○○、
    戊○○、丙○○、己○○、丁○○之10月份薪資分別為68,0
    43元、79,581元、118,789 元、75,702元、62,791元。經查
    ：
  (1)被告5 人均為原告公司之業務人員，而業務人員每月薪資項
    目包含本薪、職務加給、技術津貼、效率獎金、全勤獎金、
    銷售獎金、電話津貼等項目，有被告提出之薪資單在卷可稽
    （見本院卷第125 頁），且除電話津貼項目外，其餘項目均
    為原告所不爭執（見本院卷第161 頁、第229 頁）。至原告
    雖主張電話津貼自94年8 月份起已經變更改以由公司統一配
    置手機之方式替代，故已無電話津貼之發放云云，惟為被告
    所否認，而原告對此亦未舉證以實其說，自難採信。是被告
    5 人每月應領之薪資項目含本薪、職務加給、技術津貼、效
    率獎金、全勤獎金、銷售獎金、電話津貼等項目，堪以認定
    。
  (2)原告主張其積欠被告乙○○、戊○○、丙○○、己○○、丁○○之10月份薪資僅分別為18,290元、18,620元、18,242元
    、19,374元、17,865元云云，固據其提出94年10月份薪資薪
    津表為證（見本院卷第108 頁），但觀該薪資明細表，其上
    所載被告等人應領之薪資，被告己○○、丙○○、丁○○及
    戊○○部分僅計算至94年10月26日止，被告乙○○部分則計
    算至94年10月27日止，且發放之薪資項目亦僅有薪金及職務
    加給兩項，然被告等人係任職至94年10月31日止，此為兩造
    所不爭執，且其薪資項目除本薪及職務加給兩項外，尚應包
    含技術津貼、效率獎金、全勤獎金、銷售獎金、電話津貼等
    項目，已如前述，則該薪津表之記載，自難認為真正。原告
    據以主張其僅積欠被告等人前揭薪資，即非足採。
  (3)又被告等人每月應領之薪資含本薪、職務加給、技術津貼、
    效率獎金、全勤獎金、銷售獎金、電話津貼等項目，前已敘
    及，因本件被告等人應領之94年10月份薪資資料，為原告所
    執有之文書，而原告始終拒不提出明確載有包含被告等人應
    領之前揭各該項目之薪資明細資料，以供本院據以作為被告
    等人應領之94年10份薪資數額之認定依據，則被告主張以原
    告開立之94年度扣繳憑單上所載薪資總額，扣除原告至94年
    9 月份止已給付渠等之薪資總數，作為渠等94年10月份應領
    之薪資數額之認定依據，自屬可採。查原告公司開立之被告
    等人94年度各類所得扣繳暨免受繳憑單（下稱扣繳憑單），
    係以93年12月份至94年11月份為一會計年度，而原告公司93
    年12月份之薪資係於94年1 月份始發放，且關於油資、差旅
    費及車輛保養補助費等補助項目，係分別以現金或開立支票
    方式發放，並未將之列入被告等人當年度應領之薪資項目中
    據以開立扣繳憑單等情，為兩造所不爭執，則本件以被告乙○○、戊○○、丙○○、己○○、丁○○5 人94年度扣繳憑
    單分別所載薪資總所得淨額508,268 元、572,330 元、667,
    872 元、554,294 元、489,950 元，扣除原告公司自94 年1
    月份至94年10月份止以「委發款項」名義轉帳入其等郵局帳
    戶之93年12月份至94年9 月份薪資總額440,225 元、492,74
    9 元、549,083 元、478,592 元、427,159 元後，被告乙○○、戊○○、丙○○、己○○、丁○○尚未領取之94年10月
    份薪資總額應分別為68,043元、79,581元、118,789 元、75
    ,702 元 、62,791元（計算明細詳如附表二所載），有被告
    等人扣繳憑單及郵局帳戶歷史交易清單等在卷可稽（見本院
    卷第206 至223 頁）。是被告上開所辯，自足採信。
  2.又「車輛之使用期限及保養修理費用之補助方式，可分為（
    Ａ）依年限計算，（Ｂ）依公里數計算兩案，乙方（即被告
    ）確定自行選擇（Ａ）案，不再更改」、「保養修理費補助
    ：1.依年限計：第1 年：1600元/ 月；第2 年：1950元/ 月
    ；第3 年：2400元/ 月；第4 年起：3000元/ 月」，系爭購
    車申請書第2 條及第3 條Ｆ款分別定有明文。被告主張原告
    尚分別積欠被告乙○○、戊○○、丙○○、己○○、丁○○
    94年1 月至10月份之汽車保養修理費補助18,472元、16,000
    元、21,580元、22,180元、19,500元，惟為原告所否認，並
    主張原告公司自93年11月以後即已無是項補助云云。查：
  (1)原告主張其自93年11月起即已無汽車保養修理費補助云云，
    固據其提出原告公司公務車輛管理辦法為證（見本院卷第10
    9 頁），惟查該公務車輛管理辦法為私文書，復經被告否認
    為真正，則依舉證責任分配原則，自應由被告就該公務車輛
    管理辦法之真正證明之。而該紙公務車輛管理辦法關於製作
    、頒布者之記載既付之闕如，且被告復未能提出其他關於該
    公務車輛管理辦法確為其公司所頒佈作為公務車輛使用、補
    助辦法之依據，以證明其真正，則其本身應不具形式之證據
    力，殊難作為有利於原告認定之依據。尤有甚者，倘該公務
    車輛管理辦法確經原告公司於93年11月頒布作為不再支付公
    務車保養修理費補助之依據，則被告戊○○於93年12月20日
    與原告簽訂之系爭購車申請書、被告乙○○於94年5 月30日
    與原告簽訂之系爭購車申請書何以仍均載有上揭關於汽車保
    養修理費補助之約定？此豈非有違常理，且原告公司於93年
    11月後仍給付員工汽車保養修理費，亦有被告提出之原告公
    司94年度業務用車汽車保養修理補助及訴外人即原告公司員
    工邱川池之車輛終止使用清單附卷足憑（見本院卷第132 頁
    、第131 頁），益見原告主張其公司自93年11月份起即已無
    汽車保養修理費補助云云，並非實在。
  (2)被告乙○○主張其於89年10月16日向原告申購車號ZF-5950
    號自小客車，嗣4 年6 個月期限屆滿，復於94年4 月21日申
    購系爭4330-MH 號自小客車等情，此為兩造所不爭執，自堪
    信為真實。又被告乙○○簽訂之前後兩份購車申請書，除舊
    有購車申請書係約定車輛使用年限為4 年6 個月，新購車申
    請書則約定車輛使用年限為5 年外，其餘約定條款內容均屬
    相同乙節，亦據原告陳明在卷（見本院卷第270 頁）。則依
    系爭購車申請書上開約定，舊車部分，被告乙○○本應可請
    領按每月3,000 元計算之保養修理費補助共計12,000元（94
    年1 月至94年4 月為舊車使用滿4 年後之第3 至6 個月，3,
    000 ×4=12,000），及新車部分，按每月1,600 元計算之保
    養修理補助費共計9,600 元（94年5 月至10月為新車使用第
    1 年之第1 至6 個月，1,600 ×6=9,600） ，總計21,600元
    。惟被告乙○○主張舊車部分當時原告公司計算保養修理費
    補助時，每月均會扣除782 元之折舊費用，雖與原告前揭主
    張不符，然每月扣除782 元之折舊費用後再行計算汽車保養
    修理費之補助數額，其計算方式實較系爭購車合約書之約定
    不利於被告乙○○，倘原告公司當時未規定採取此項計算方
    法，衡諸常情，被告乙○○當無自為不利於己之主張之理，
    是其上開主張，應屬實在。故被告乙○○主張計算其舊車部
    分之保養修理費補助時每月均應予扣除782 元之折舊費用，
    自屬可採。從而，原告尚積欠被告乙○○之保養修理費補助
    ，舊車部分應為8,872 元（94年1 月至94年4 月為舊車使用
    滿第4 年後之第3 至6 個月，﹝3,000-782 ﹞×4=8,872 ）
    ，新車部分則為9,600 元（94年5 月至10月為新車使用第1
    年之第1 至6 個月，1,600 ×6=9,600） ，總計18,472元（
    8,872+ 9,600=18,472） 。
  (3)被告丙○○、己○○分別係於91年1 月14日、90年3 月12日
    申購系爭車輛，而渠等申購之系爭車輛使用年限均為4 年6
    個月，有系爭購車申請書在卷可稽，則被告丙○○、己○○
    主張計算渠等之保養修理費補助時每月亦應予扣除782 元之
    折舊費用，依前所述，自屬可採。是原告尚積欠被告丙○○
    之保養修理費補助應為21,580元（94年1 月份為系爭車輛使
    用第3 年之第12個月，此部分補助為﹝2,400-782 ﹞×1=1,
    618 ，94年2 月份至同年10月份，則為使用第4 年之第1 個
    月至第9 個月，此部分補助為﹝3,000-782 ﹞×9=19,962，
    1, 618+19,962=21,580）；而積欠被告己○○之保養修理費
    補助則為19,962元（系爭車輛為90年3 月12日購買，則依使
    用年限4 年6 個月，被告己○○應僅能請求至94年9 月12日
    止之保養修理費補助，而94年1 月份至94年9 月份已為系爭
    車輛第4 年起之使用，故此部分補助為﹝3,000-782 ﹞×9=
    19,962）。
  (4)被告戊○○、丁○○分別係於93年12月15日、92年11月19日
    申購系爭車輛，而渠等申購之系爭車輛使用年限均為5 年，
    亦有系爭購車申請書在卷可稽，則依系爭購車申請書上開約
    定，原告尚積欠被告戊○○之保養修理費補助應為16,000元
    （94年1 月份至10月份為系爭車輛使用第1 年之2 個月至第
    11個月，此部分補助為1600×10=16000）；而積欠被告丁○○之保養修理費補助則為19,500元（94年1 月份至10月份為
    系爭車輛使用第2 年之第3 個月至第12個月，此部分補助為
    1,950×10=19,500）。
  (5)從而，被告主張原告尚分別積欠乙○○、戊○○、丙○○、
    己○○、丁○○94年1 月至10月份之汽車保養修理費補助18
    ,472 元 、16,000元、21,580元、19,962元、19,500元，自
    屬可採，逾此部分之主張，即非有理。
  3.綜上所述，被告乙○○、戊○○、丙○○、己○○、丁○○
    應領之10月份薪資、油資、差旅費及車輛保養費分別為95,6
    05元（68,043+5,250元+3,840+18,472=95,605) 、102,891
    元（79,581+3,990+3,320+16,000=102,891） 、150,021 元
    （118,789 +5,732 +3,920+21,580=150,021）、101,874 元
    （75,702+ 2,010+4,200+19,962=101,874）、89,562元（62
    ,791+4,771 +2,500 +19,500=89,562）。
  (二)被告就上開得領取之金額，得否主張抵銷？如可，則被告尚
    應分別給付原告之金額為何？
  1.按民法第334 條第1 項前段規定，二人互負債務，而其給付
    種類相同，並均屆清償期者，各得以其債務，與他方之債務
    ，互為抵銷；第335 條第1 項規定，抵銷，應以意思表示，
    向他方為之。其相互間債之關係，溯及最初得為抵銷時，按
    照抵銷數額而消滅。
  2.查兩造之債權均屬金錢債權，原告對被告等人之系爭公務車
    折舊後之尾款及原告代墊之燃料稅、牌照稅、保險費等款項
    ，自94年11月1 日起被告離職後即已陸續發生，而被告等人
    對原告之10月份薪資、油資、差旅費及車輛保養費補助款，
    亦於94年11月1 日渠等離職前即已均發生，則兩造之債務給
    付種類既屬相同，並均已屆清償期，則被告主張以原告分別
    積欠被告乙○○、戊○○、丙○○、己○○、丁○○之95,6
    05元、102,891 元、150,021 元、101,874 元、89,562元，
    ，與原告本件請求之同等金額部分互為抵銷，參照上開民法
    規定，即有理由。
  3.從而，本件於抵銷後，原告得請求被告乙○○給付之金額為
    292,993 元（388,598-95,605=292,993）；得請求被告戊○○給付金之額為244,992 元（347,883 -102,891 =244,992
    ）；得請求被告丁○○之金額為155,740 元（245,302-89,5
    62=155,740）。至原告對於被告丙○○、己○○之本件債權
    ，經抵銷以後，已無餘額（74,314-150,021=-75,707，13,6
    32-101,874=-88,242），其再請求被告丙○○、己○○給付
    ，即無理由。
  (三)綜上所述，原告依系爭購車申請書之約定，分別請求被告乙○○、戊○○、丁○○給付292,993 元、244,992 元、155,
    740 元，及其中被告乙○○部分自起訴狀繕本送達翌日即96
    年5 月12日起、被告戊○○、丁○○部分均自起訴狀繕本送
    達翌日即96年5 月11日起，均至清償日止，按年息5%計算之
    法定遲延利息範圍內之請求，為有理由，原告逾此範圍及對
    被告丙○○、己○○部分之請求，則均於法無據，應予駁回
    。
  (四)原告陳明願供擔保，聲請宣告假執行，經核原告勝訴部分，
    ，合於法律規定，爰酌定相當之擔保金額宣告之；至原告其
    餘假執行之聲請，因訴之駁回而失所依據，不應准許。
二、反訴部分：
    本件反訴之爭點為：反訴原告請求反訴被告將系爭如附表一
    所示各該公務車移轉登記（過戶登記）為反訴原告所有，有
    無理由？亦即反訴被告是否得主張同時履行抗辯權拒絕為系
    爭車輛所有權之移轉登記？經查：
  (一)按因契約互負債務者，於他方當事人未為對待給付前，得拒
    絕自己之給付，為民法第264 條第1 項所明定。而兩造互負
    之給付義務，除一方有先為給付者外，本應由雙方同時履行
    ，如一造未履行其義務，不得以他造未先履行而請求賠償損
    害（最高法院89年台上字第1371號判決意旨參照）。
  (二)系爭購車申請書第6 條約定：「乙方（即反訴原告）自配得
    該車輛之日起，如未滿合約中所規定之車輛使用年限或里程
    數，而中途離職者，不論其原因為何，均必須於離職前付清
    該車折舊後之尾款給甲方（即反訴被告），並將車輛所有權
    移轉登記為乙方所有，若因故無法在離職前辦完移轉登記手
    續時，乙方無條件同意自離職日起完全承擔該車輛所發生之
    一切責任及損害賠償，與甲方完全無關」，本件反訴原告既
    已自反訴被告公司離職，依上開規定，自得請求反訴被告將
    如附表一所示各該車輛移轉登記為渠等所有。惟由上述之約
    定，亦足徵反訴原告應將系爭車輛之尾款給付予反訴被告，
    而反訴被告則應將系爭車輛之所有權移轉登記予反訴原告，
    此兩者此兩者互為對待給付。準此，於反訴原告乙○○、戊○○、丁○○將系爭車輛尾款給付予反訴被告之前，反訴被
    告自得主張同時履行抗辯，應屬當然。至反訴被告對於反訴
    原告丙○○、己○○之系爭車輛尾款債權，經抵銷以後，既
    已無餘額，詳如前述，則反訴原告丙○○、己○○請求反訴
    被告將車牌號碼8S -7663號、ZH-8639 號自小客車分別過戶
    登記予伊等，反訴被告就此部分自已無行使同時履行抗辯權
    之可言。
  (三)本件反訴原告乙○○、戊○○、丁○○應繳交予反訴被告之
    車輛尾款及其他費用分別為388,598 元、347,883 元、245,
    302 元，而反訴原告乙○○、戊○○、丁○○應領之10月份
    薪資、油資、差旅費及車輛保養費則分別為95,605元、102,
    891 元、89,562元，經抵銷後，反訴原告乙○○、戊○○、
    丁○○應給付反訴被告之系爭車輛尾款分別為292,993 元、
    244,992 元、155,740 元，已如前述，則本件反訴被告於反
    訴原告乙○○、戊○○、丁○○請求反訴被告將車牌號碼43
    33-MH 號、2507 -MB號、4076-HQ 號自小客車分別移轉登記
    為伊等所有時，行使同時履行抗辯權，主張反訴原告乙○○
    、戊○○、丁○○應同時將上開車輛尾款給付予反訴被告，
    自屬有據，應予准許。
  (四)綜上所述，反訴原告依系爭購車申請書之約定，請求反訴被
    告將車牌號碼8S -7663號、ZH-8639 號、4333-MH 號、2507
    -MB 號、4076-HQ 號自小客車分別向交通部公路總局高雄區
    監理所辦理過戶登記予反訴原告丙○○、己○○、乙○○、
    戊○○、丁○○，即屬有據，惟就反訴原告乙○○、戊○○
    、丁○○部分，反訴被告既已為同時履行之抗辯，自應命反
    訴原告乙○○、戊○○、丁○○於反訴被告分別將車牌號碼
    4333-MH 號、2507 -MB號、4076-HQ 號自小客車辦理過戶登
    記予伊等之同時，各給付如本判決第1 、2 、3 項所命之給
    付內容。
伍、本件因事證已明，兩造其餘主張及攻擊防禦方法，核與判決
    結果不生影嚮，爰不一一贅述。
陸、據上論結：本件本訴原告之訴為一部有理由、一部無理由；
    反訴原告之訴為有理由；爰依民事訴訟法第78條、第79條、
    第85條第1 項、第390 條第2 項，判決如主文。
中    華    民    國    97    年    2     月    29    日
                  民事第一庭  法  官  劉惠娟
以上正本係照原本作成。
如不服本判決，應於送達後20日內，向本院提出上訴狀並表明上
訴理由，如於本判決宣示後送達前提起上訴者，應於判決送達後
20日內補提上訴理由書（須附繕本）。
中    華    民    國    97    年    2     月    29    日
                              書記官  林雯琪
附表一：
    ┌──┬─────┬─────┬────┬─────┐
    │編號│被告姓名  │車   號   │購車日期│ 備註     │
    ├──┼─────┼─────┼────┼─────┤
    │    │          │          │        │乙○○前於│
    │    │          │          │        │89年10月16│
    │ 1  │乙 ○ ○  │4333-MH   │94年4 月│日依舊外勤│
    │    │          │          │21日    │人員購車申│
    │    │          │          │        │請書規定購│
    │    │          │          │        │買車號ZF-5│
    │    │          │          │        │950 號自小│
    │    │          │          │        │客車1 輛  │
    ├──┼─────┼─────┼────┼─────┤
    │ 2  │戊 ○ ○  │2507-MB   │93年12月│          │
    │    │          │          │15日    │          │
    ├──┼─────┼─────┼────┼─────┤
    │ 3  │丙 ○ ○  │8S-7663   │91年1 月│          │
    │    │          │          │14日    │          │
    ├──┼─────┼─────┼────┼─────┤
    │ 4  │己 ○ ○  │ZH-8639   │90年3 月│          │
    │    │          │          │12日    │          │
    ├──┼─────┼─────┼────┼─────┤
    │ 5  │丁 ○ ○  │4076-HQ   │92年11月│          │
    │    │          │          │19日    │          │
    └──┴─────┴─────┴────┴─────┘


司法院資訊處製作；財團法人民間司法改革基金會備份。
